【裁判字號】    97,抗,400
【裁判日期】    970820
【裁判案由】    聲請定其應執行刑
【裁判全文】
臺灣高等法院高雄分院刑事裁定           97年度抗字第400號
抗 告 人
即受刑人  甲○○
                  （現於臺灣臺南分監執行中）
上列抗告人因聲請定其應執行刑案件，不服臺灣高雄地方法院民
國97年7 月23日裁定（97年度審聲字第1821號），提起抗告，本
院裁定如下：
    主  文
抗告駁回。
    理  由
一、抗告意旨略以：本件原裁定附表編號1 至3 之案件，業經臺
    灣臺南地方法院檢察署（下稱臺南地檢署）執行完畢，原審
    與其他案件合併定應執行之刑，尚有未當。又抗告人除原裁
    定附表各編號所示之案件外，另犯有其他案件並均確定在案
    ，然原審卻未併予定應執行刑，亦有未恰，爰依法提起抗告
    等語。
二、按裁判確定前犯數罪者，併合處罰之；數罪併罰有2 裁判以
    上宣告多數有期徒刑者，於各刑中之最長期以上，各刑合併
    之刑期以下，定其應執行之刑期，刑法第50條、第51條第5
    款前段、第53條規定甚明。又依刑法第50條、第51條第5 款
    前段、第53條規定，定應執行之刑者，由該案犯罪事實最後
    判決之法院之檢察官，聲請該法院裁定之，刑事訴訟法第47
    7 條第1 項亦有明文。次按，定應執行之刑應由犯罪事實最
    後判決之法院之檢察官聲請該法院依上開規定裁定之，不能
    因犯罪之一部分所科之刑業經執行完畢而認檢察官之聲請為
    不合法，予以駁回。至已執行部分當不能重複執行，應由檢
    察官於指揮執行時扣除之，此與定應執行之刑之裁定無涉，
    最高法院81年度臺抗字第28號，及86年度臺抗字第488 號裁
    定要旨可資參照。本件抗告人前犯如原裁定附表編號1 至3
    所示之詐欺罪，雖均於民國97年1 月28日易科罰金執行完畢
    ，有臺南地檢署繳納罰金通知單及自行收納款項統一收據在
    卷可參，然依上開說明，仍應先定其應執行刑，再於執行時
    扣除已執行之部分，是抗告意旨所稱原裁定附表編號1 至3
    之案件，業經臺南地檢署執行完畢，原審與其他案件合併定
    應執行之刑，尚有未當等語，並非有據。再者，抗告人除原
    裁定附表各編號所示之案件，另犯有其他案件並均確定在案
    之情，固有臺灣高等法院被告前案紀錄表存卷可稽，惟聲請
    定應執行刑之權限，依諸前揭刑事訴訟法第477 條第1 項之
    規定，既僅犯罪事實最後判決之法院之檢察官始有發動聲請
    之權，法院僅能於檢察官聲請後，始得被動就之予以裁定，
    則法院於定應執行之刑時，就應併合處罰而定應執行刑之案
    件，即應受檢察官聲請範圍之限制，自不待言。本件犯罪事
    實最後判決法院之檢察官（即臺灣高雄地方法院檢察署檢察
    官），就被告所犯之罪，既僅就原裁定附表所示之9 罪予以
    聲請定應執行刑，則原審自不得逾越該範圍而為裁定。是以
    ，抗告人陳稱：原審除原裁定附表各編號所示之案件外，就
    抗告人其餘所犯而業經確定之案件，未併予定其應執行刑，
    容有未恰等語，亦無理由。
三、綜上所述，原審就抗告人所犯如原裁定附表所示之9 罪，定
    其應執行刑為有期徒刑2 年，經核於法並無不合。抗告人仍
    執詞指摘原裁定不當，並無理由，應予駁回。
據上論結，應依刑事訴訟法第412 條，裁定如主文。
中    華    民    國    97    年    8     月    20    日
              刑事第一庭    審判長法  官  翁慶珍
                                  法  官  莊崑山
                                  法  官  徐美麗
以上正本證明與原本無異。
不得再抗告。
中    華    民    國    97    年    8     月    20    日
                                  書記官  賴梅琴


司法院資訊處製作；財團法人民間司法改革基金會備份。
